【裁判字號】    96,簡上,1055
【裁判日期】    970306
【裁判案由】    妨害家庭
【裁判全文】
臺灣板橋地方法院刑事判決            96年度簡上字第1055號
上  訴  人  臺灣板橋地方法院檢察署檢察官
上  訴  人
（即被告）  乙○○
上列上訴人因妨害家庭案件，不服本院於中華民國96年9 月29日
以96年度簡字第6014號所為之第一審判決（聲請簡易判決處刑案
號：96年度偵字第16962 號），提起上訴，本院管轄之第二審合
議庭判決如下：
    主  文
原判決撤銷。
乙○○與有配偶之人相姦，處有期徒刑參月，如易科罰金，以新
臺幣壹仟元折算壹日，減為有期徒刑壹月又拾伍日，如易科罰金
，以新臺幣壹仟元折算壹日；又與有配偶之人相姦，處有期徒刑
參月，如易科罰金，以新臺幣壹仟元折算壹日；又與有配偶之人
相姦，處有期徒刑參月，如易科罰金，以新臺幣壹仟元折算壹日
。應執行有期徒刑陸月，如易科罰金，以新臺壹仟元折算壹日。
    事   實
一、乙○○明知徐誼真（業經甲○○撤回告訴，由本院另行審結
    ）為甲○○之妻，係有配偶之人，乙○○與徐誼真同時任職
    於某遊覽車公司，分別擔任司機與導遊小姐，詎其先後基於
    妨害家庭之犯意，於民國96年2 月間某日，在臺北縣中和市
    某賓館房間，及於同年5 月間某日，在臺北縣某賓館房間，
    以及於同年7 月11、12日某時許，在徐誼真位於臺北縣新莊
    市○○路270 巷10弄7 號5 樓租屋處，與徐誼真發生性器官
    接合行為共計3 次。嗣為甲○○發現有異，多次跟蹤而於同
    年7 月21日1 時許，會同警方前往上開徐誼真租屋處查獲乙
    ○○、徐誼真2 人共處一室，並扣得徐誼真所有供其於上開
    7 月11、12日某時與乙○○通姦使用之保險套1 個，始悉上
    情。
二、案經甲○○訴由臺北縣政府警察局新莊分局報告臺灣板橋地
    方法院檢察署檢察官偵查後聲請簡易判決處刑。
    理  由
一、按被告以外之人於審判外之言詞或書面陳述，除法律有規定
    者外，不得作為證據，刑事訴訟法第159 條第1 項固有明定
    。惟被告以外之人於審判外之陳述，雖不符同法第159 條之
    1 至之4 規定，但經當事人於審判程序同意作為證據，法院
    審酌該言詞陳述或書面作成時之情況，認為適當者，亦得為
    證據，且當事人、辯護人於法院調查證據時，知有第159 條
    第1 項不得為證據之情形，而未於言詞辯論終結前聲明異議
    者，視為有前項之同意，此亦據刑事訴訟法第159 條之5 規
    定甚明。查本件認定事實所引用之下列證據，均未據當事人
    聲明異議，自有證據能力。
二、上訴人即被告固不否認96年7 月21日1 時許，在徐誼真位於
    臺北縣新莊市○○路270 巷10弄7 號5 樓租屋處，為警查獲
    之事實，惟矢口否認有何妨害家庭犯行，辯稱：7 月21日其
    係至徐誼真租屋處吃泡麵，其基於同事、朋友關係，找該處
    讓徐誼真居住，但租金是由徐誼真支付，其2 人未發生檢察
    官所指之性行為等語。惟查：上開事實，業據被告乙○○於
    警詢及第一次偵訊時自白不諱，核與相姦行為對象徐誼真於
    警詢及第一次偵訊時供述情節相符，並有告訴人甲○○於警
    詢、偵訊及本院第一審訊問時之指訴為據。此外經警查扣之
    上開已使用保險套，經送鑑驗結果核與被告乙○○之唾液
    DNA-STR 型別相同，此有內政部警政署刑事警察局96年8 月
    22日刑醫字第0960115113號鑑驗書1 紙在卷可稽，並有前揭
    徐誼真租屋處照片9 張附卷足參，是被告乙○○於警詢及第
    一次偵訊時之自白核與事實相符，堪以採信。上訴人即被告
    乙○○嗣後翻異前供，否認與徐誼真間有何性行為云云，然
    參酌於徐誼真住處扣案保險套存在被告之DNA ，其2 人應有
    性器官之接合事實；再本件係於深夜為警查獲被告乙○○及
    徐誼真共處一室，當見其2 人有非通常同事、朋友情誼之行
    止，故被告乙○○翻異初供，否認卸責之詞，不足採信。
    本件事證已臻明確，被告犯行堪以認定，應予依法論科。
三、核上訴人即被告乙○○先後3 次與有配偶之人徐誼真發生性
    器官接合行為，均係犯刑法第239 條後段之相姦罪。被告先
    後3 次相姦行為，犯意各別，行為互殊，應予分論併罰。原
    判決根據卷內事證，認被告犯行明確，據以論罪科刑，固非
    無見，惟扣案保險套1 個係徐誼真所有之物，此亦為原判決
    所查認屬實，然徐誼真所為於刑法評價該當通姦罪，與乙○
    ○觸犯之相姦罪，分屬不同構成要件之罪名，為同時地個別
    犯罪，自非「共犯」。原判決於論罪科刑部分，以保險套1
    個，係「共犯」徐誼真所有供本件相姦所用之物，從而依刑
    法第38條第1 項第2 款之規定，於本件被告論罪處刑部分，
    併為宣告沒收該保險套，此從刑之適用，自有不當。是以被
    告上訴意旨空言否認犯罪，及檢察官依告訴人主張原判決量
    刑失輕亦為上訴，雖均無可採，惟原判決既有如前所述可議
    之處，自應由本院管轄之第二審合議庭予以撤銷改判。爰審
    酌被告犯行有害社會善良風俗，且虛詞掩飾犯行，暨其犯罪
    之等一切情狀，分別量處如主文所示之刑，並諭知易科罰金
    之折算標準，以資懲儆。末查，被告本件第1 次相姦之犯罪
    時間為96年4 月24日以前，合於中華民國96年罪犯減刑條例
    第2 條第1 項第3 款之減刑條件，應減其宣告刑2 分之1，
    就該減刑後宣告刑與另2 次不減刑之宣告刑，定其應執行之
    刑。
據上論斷，應依刑事訴訟法第455 條之1 第1 項、第3 項、第36
9 條第1 項前段、第364 條、第299 條第1 項前段，刑法第239
條後段、第51條第5 款、第41條第1 項前段，中華民國96年罪犯
減刑條例第2 條第1 項第3 款、第7 條，判決如主文。
本案經檢察官連思藩到庭執行職務。
中    華    民    國    97    年    3     月    6     日
                  刑事第5 庭?審判長法?官  陳財旺
                                    法?官  潘長生
                                    法?官  黎錦福
以上正本證明與原本無異。
不得上訴。
                                    書記官  周百川
中    華    民    國    97    年    3     月    6     日
附錄本案論罪科刑之法律條文：
中華民國刑法第239條：
有配偶而與人通姦者，處 1 年以下有期徒刑。其相姦者亦同。


司法院資訊處製作；財團法人民間司法改革基金會備份。
